ja: ホーム・ガーデン > キッチン・ダイニング > キッチン用品・調理器具 > 料理用型: キャンディ型; チーズ型; 餃子型; エッグリング; アイスキャンディー型; 寿司型
nl: Huis en tuin > Keuken en eetkamer > Keukengereedschap > Kookvormen: Snoepvormen; Kaasvormen; Dumplingvormen; Eierringen; IJslollyvormen; Sushivormen
fr: Maison et jardin > Arts de la table et arts culinaires > Ustensiles et accessoires de cuisine > Moules de cuisine: Moules à bonbons; Moules à fromage; Moules à raviolis; Anneaux à œufs; Moules à glace; Moules à sushis
sl-SI: Dom in vrt > Kuhinja in jedilnica > Kuhinjska orodja in pripomočki > Kuhinjski kalupi: Kalupi za sladkarije; Kalupi za sir; Kalupi za cmoke; Obročki za jajca; Kalupi za ledene palčke; Kalupi za suši
bg-BG: Дом и градина > Кухня и трапезария > Кухненски инструменти и прибори > Кухненски форми: Форми за бонбони; Форми за сирене; Форми за кнедли; Формички за яйца; Форми за ледени близалки; Форми за суши
ru: Дом и сад > Кухня и сервировка стола > Кухонная утварь > Кулинарные формы: Формы для конфет; Формы для сыра; Формы для пельменей; Кольца для яиц; Формы для мороженого на палочке; Формы для суши
pl: Dom i ogród > Kuchnia i jadalnia > Narzędzia i sprzęty kuchenne > Formy kuchenne: Formy do cukierków; Formy do sera; Formy do pierogów; Foremki do jajek; Foremki do lodów; Formy do sushi
tr: Ev ve Bahçe > Mutfak ve Yemek > Mutfak Gereçleri ve Aletleri > Mutfak Kalıpları: Şekerleme Kalıpları; Peynir Kalıpları; Mantı Kalıpları; Yumurta Halkaları; Buzlu Dondurma Kalıpları; Suşi Kalıpları
de: Heim & Garten > Küche & Esszimmer > Küchenhelfer & -utensilien > Küchenformen: Bonbonformen; Käseformen; Teigtaschenformen; Eierringe; Eisformen; Sushi-Formen
sv: Hem och trädgård > Kök och matsal > Köksverktyg och köksgeråd > Köksformar: Godisformar; Ostformar; Dumplingformar; Äggringar; Isglassformar; Sushiformar
ko: 가정/원예 용품 > 주방/식탁 > 주방용품 > 주방용 몰드: 캔디 몰드; 치즈 몰드; 만두 몰드; 에그 링; 아이스바 몰드; 초밥 몰드
zh-CN: 家居与园艺 > 厨房/餐厅 > 厨房工具/用具 > 厨房模具: 糖果模具; 奶酪模具; 饺子模具; 煎蛋圈; 冰棒模具; 寿司模具
vi: Nhà và vườn > Phòng bếp và phòng ăn > Dụng cụ nhà bếp > Khuôn bếp: Khuôn làm kẹo; Khuôn làm pho mát; Khuôn bánh bao; Khuôn tròn đổ trứng; Khuôn làm kem que; Khuôn làm sushi
hu: Otthon és kert > Konyha és étkező > Konyhai eszközök és edények > Konyhai formák: Cukorkaformák; Sajtformák; Gombócformák; Tojáskarikák; Jégkrémformák; Sushiformák
sk-SK: Dom a záhrada > Kuchyňa a jedáleň > Kuchynské náradie a riad > Kuchynské formy: Formy na cukrovinky; Formy na syr; Formy na knedle; Formičky na vajíčka; Formy na nanuky; Formy na sushi
it: Casa e giardino > Cucina e pranzo > Strumenti e utensili cucina > Stampi da cucina: Stampi per caramelle; Stampi per formaggio; Stampi per gnocchi; Anelli d'uovo; Stampi per ghiaccioli; Stampi per sushi
pt-PT: Casa e jardim > Cozinha e refeições > Ferramentas e utensílios de cozinha > Formas de bolos: Formas de doces; Formas de queijo; Formas para gyozas; Anéis para ovos; Formas de gelado; Formas de sushi
ro-RO: Casă și grădină > Bucătărie și sufragerie > Instrumente și ustensile de bucătărie > Forme pentru bucătărie: Forme pentru bomboane; Forme pentru brânză; Forme pentru găluști; Inele pentru ouă; Forme pentru înghețată pe băț; Forme pentru sushi
zh-TW: 居家和庭園 > 廚房與餐廳 > 廚房工具和用具 > 廚房模具: 糖果模具; 起司模具; 水餃模具; 煎蛋圈; 冰棒模具; 壽司模具
lt-LT: Namai ir sodas > Virtuvė ir valgomasis > Virtuvės įrankiai > Virtuvės formos: Saldainių formelės; Sūrio formelės; Koldūnų formelės; Kiaušinių žiedai; Vaisinių ledų formelės; Sušių gaminimo formelės
en: Home & Garden > Kitchen & Dining > Kitchen Tools & Utensils > Kitchen Molds: Candy Molds; Cheese Molds; Dumpling Molds; Egg Rings; Ice Pop Molds; Sushi Molds
th: บ้านและสวน > ห้องครัวและการรับประทานอาหาร > เครื่องมือและเครื่องใช้ในครัว > แม่พิมพ์ทำอาหาร: แม่พิมพ์ลูกอม; แม่พิมพ์ชีส; แม่พิมพ์เกี๊ยว; แม่พิมพ์ทอดไข่; แม่พิมพ์ไอศกรีมแท่ง; แม่พิมพ์ซูชิ
cs: Dům a zahrada > Kuchyně a jídelny > Kuchyňské nástroje a vybavení > Formy na vaření a pečení: Formičky na cukrovinky; Formy na sýr; Formy na knedlíky; Kroužky na vajíčka; Formičky na ledové lupínky; Formy na sushi
hr-HR: Dom i vrt > Kuhinja i blagovaonica > Kuhinjski alati i pribor > Kuhinjski kalupi: Kalupi za slatkiše; Kalupi za sir; Kalupi za valjuške; Prstenovi za jaja; Kalupi za sladoled; Kalupi za sushi
es: Casa y jardín > Cocina y comedor > Herramientas y utensilios de cocina > Moldes de cocina: Moldes para golosinas; Moldes para queso; Moldes para dumplings; Moldes para huevos; Moldes para helados de agua; Moldes para sushi
pt-BR: Casa e jardim > Produtos de cozinha e aparelhos de jantar > Ferramentas e utensílios de cozinha > Moldes para cozinha: Formas de doces; Formas de queijo; Formas para bolinhos; Anéis para ovo; Formas de picolé; Formas de sushi
nb: Hjem og hage > Kjøkken og spiserom > Kjøkkenverktøy og bestikk > Kjøkkenformer: Godteriformer; Osteformer; Dumplingformer; Eggringer; Ispopformer; Sushiformer
el: Σπίτι & κήπος > Κουζίνα & τραπεζαρία > Εργαλεία & σκεύη κουζίνας > Καλούπια κουζίνας: Καλούπια ζαχαρωτών; Καλούπια τυριού; Καλούπια για dumplings; Δαχτυλίδια αυγών; Καλούπια παγωτού ξυλάκι; Καλούπια σούσι
da: Hjem og have > Køkken og spisestue > Køkkenredskaber > Køkkenforme: Slikforme; Osteforme; Dumplingforme; Ægringe; Ispindeforme; Sushiforme
fi: Koti ja puutarha > Keittiö ja ruokailu > Keittiövälineet ja tarvikkeet > Muotit ja vuoat: Karkkimuotit; Juustomuotit; Nyyttimuotit; Munarenkaat; Mehujäämuotit; Sushi-muotit